【裁判字號】    98,訴,1238
【裁判日期】    981231
【裁判案由】    偽證
【裁判全文】
臺灣高雄地方法院刑事判決              98年度訴字第1238號
公  訴  人  臺灣高雄地方法院檢察署檢察官
被      告  甲○○
上列被告因偽證案件，經檢察官提起公訴（98年度偵字第15114
號），嗣因被告就被訴事實為有罪陳述，經本院告知簡式審判程
序意旨並聽取當事人之意見後，本院合議庭裁定由受命法官獨任
依簡式審判程序審理，判決如下：
    主  文
甲○○犯偽證罪，處有期徒刑參月。緩刑貳年，緩刑期間付保護
管束，並應向公庫支付新臺幣陸萬元。
    事  實
一、甲○○明知蔡鎰鴻於民國96年間在高雄縣五甲闔家歡KTV 前
    ，並未販賣第三級毒品愷他命（即俗稱K 他命）予杜俊傑，
    渠等僅於前開KTV 店門口對面商談K 他命價格，竟基於偽證
    之犯意，於96年7 月4 日下午2 時55分許，在高雄地方法院
    檢察署第九偵查庭，檢察官偵查該署96年度偵字第15033 號
    蔡鎰鴻因涉犯毒品危害防制條例案件時，經檢察官諭知具結
    義務及偽證之處罰，以證人身分供前具結後，仍對於案件有
    重要關係之事項，虛偽證稱：「（檢察官問：是否見過跟蔡
    鎰鴻買毒品的人？）我知道杜俊傑曾經在今年跟他買過800
    元的K 他命。…，我見到他們2 人在闔家歡KTV 門口對面交
    易買賣K 他命，…，他們2 人就在店門口交易，後來蔡鎰鴻
    有跟我說賣了800 元K 他命給杜俊傑。（檢察官問：是否你
    親眼所見蔡鎰鴻跟杜俊傑在闔家歡KTV 門口交易K 他命？）
    對。他們一人交錢，一人拿貨走。」等語，而妨害國家司法
    權之正確行使。嗣本院於96年度訴字第3397號刑事案件審理
    時，查明甲○○上開陳述不實，乃以不另為無罪諭知方式判
    處蔡鎰鴻無罪，並於97年9 月18日經最高法院駁回上訴，而
    告確定，始查知上情。
二、案經臺灣高雄地方法院檢察署檢察官偵查起訴。
    理  由
一、本件被告甲○○所犯係死刑、無期徒刑、最輕本刑為3 年以
    上有期徒刑以外之罪，其於準備程序中就被訴事實為有罪之
    陳述，經法官告知簡式審判程序之旨，並聽取公訴人及被告
    之意見後，經本院合議庭裁定由受命法官獨任進行簡式審判
    程序，合先敘明。
二、訊據被告對上揭事實坦承不諱，並有高雄地方法院檢察署96
    年度偵字第15033 號毒品危害防制條例案件96年7 月4 日訊
    問筆錄暨證人結文、本院96年度訴字第3397號毒品危害防制
    條例等案件審判筆錄暨證人結文、本院96年度訴字第3397號
    、臺灣高等法院高雄分院97年度上訴字第672 號、最高法院
    97年度台上字第4495號判決書各一份在卷可稽（見偵卷第9
    至15頁、本院易字卷第6 至16頁），足認被告之任意性自白
    與事實相符，得為認定犯罪之依據，從而，本件事證明確，
    被告上開犯行堪以認定，應依法論罪科刑。
三、論罪科刑：
  (一)按刑法上之偽證罪，不以結果之發生為要件，一有偽證行為
    ，無論當事人是否因而受有利或不利之判決，均不影響其犯
    罪之成立。而該罪所謂於案情有重要關係之事項，則指該事
    項之有無，足以影響於裁判之結果者而言，最高法院71年度
    台上字第8127號判例意旨可資參照。查本件被告於另案檢察
    官偵查中，就案情有重要關係之事項，於供前具結後虛偽陳
    述，足以影響判決之結果及正確性，核其所為，係犯刑法第
    168 條之偽證罪。爰審酌被告於另案偵查中到庭作證，經檢
    察官告以具結之效果及偽證之罪責，命其於作證前朗讀結文
    後具結，應業已知悉偽證之嚴重性，竟仍對於案情有重要關
    係之事項，故為虛偽陳述，所為足以影響司法審判權行使之
    正確性，浪費司法調查資源，所為實屬不該，並考量被告於
    本院審理時終能坦承犯行，態度尚可，堪認尚有悔意，暨其
    犯罪動機、目的、手段、智識程度及所生危害等一切情狀，
    量處如主文所示之刑，以示懲儆。
  (二)被告前未曾受有期徒刑以上刑之宣告，有臺灣高等法院被告
    前案紀錄表附卷可稽，其因年輕尚輕，一時失慮，致觸犯本
    案犯行，且犯後坦承罪行，已有悔意，目前仍利用假日就讀
    在職專班，尚知進取，此有被告之學生證影本附卷可參（見
    本院易字卷第38頁），本院審酌再三，認其經此次教訓及刑
    之宣告，當知所警惕而無再犯之虞，綜核各情，認前開對其
    所宣告之刑，以暫不執行為適當，併依刑法第74條第1 項第
    1 款宣告緩刑2 年，以啟自新，並斟酌其於偵查中故為不實
    陳述而無視據實作證義務等情，本院乃認除前開緩刑宣告外
    ，另有賦予被告一定負擔之必要，遂衡酌被告犯罪情節之輕
    重，併諭知被告應向公庫支付新臺幣60,000元；另考量被告
    年紀尚輕，為促使被告於緩刑期間內隨時警惕、約束自身行
    為，並協助被告建立正確法律觀念，及提供必要之協助及督
    促，併依刑法第93條第1 項之規定，諭知於緩刑期間付保護
    管束，以期符合本件緩刑之目的。
據上論斷，應依刑事訴訟法第299 條第1 項前段、第273 條之1
第1 項，刑法第168 條、第74條第1 項第1 款、第2 項第4 款、
第93條第1 項，判決如主文。
本案經檢察官王清海到庭執行職務。
中    華    民    國    98    年    12    月    31    日
                      刑事第十八庭    法  官  周佳佩
以上正本證明與原本無異。
如不服本判決應於收受送達後10日內向本院提出上訴書狀，並應
敘述具體理由；如未敘述上訴理由者，應於上訴期間屆滿後20日
內向本院補提理由書（均須按他造當事人之人數附繕本）「切勿
逕送上級法院」。
中    華    民    國    98    年    12    月    31    日
                                      書記官  王立山
附錄本案論罪科刑法條：
刑法第168 條
於執行審判職務之公署審判時或於檢察官偵查時，證人、鑑定人
、通譯於案情有重要關係之事項，供前或供後具結，而為虛偽陳
述者，處7 年以下有期徒刑。

司法院資訊處製作；財團法人民間司法改革基金會備份。
